【裁判字號】    90,易,2737
【裁判日期】    900918
【裁判案由】    毒品危害防制條例
【裁判全文】
臺灣高雄地方法院刑事判決                          九十年度易字第二七三七號
    公  訴  人  臺灣高雄地方法院檢察署檢察官
    被      告  甲○○
右列被告因毒品危害防制條例案件，經檢察官提聲請簡易判決處刑（八十九年度毒偵
字第五八八九號），本院判決如左：
    主  文
甲○○施用第二級毒品，處有期徒刑陸月，如易科罰金，以參佰元折算壹日。
扣案之安非他命壹小包（毛重約零點貳公克）及吸食器壹組，均沒收銷燬之。
    事  實
一、甲○○前因施用毒品案件，經依本院八十七年度毒聲字第五三八號裁定送觀察、
    勒戒後，認無繼續施用毒品之傾向，由台灣高雄地方法院檢察署檢察官於民國八
    十七年七月七日以八十七年度偵字第一四四二四號不起訴處分確定；復因施用毒
    品案件，經本院於八十九年六月十一日以八十九年度鳳簡字第二三一號刑事簡易
    判決判處有期徒刑六月，並於八十九年八月二十一日確定，詎仍不知悔改，復於
    八十九年八月二十五日二十時五十分許，在高雄縣林園鄉○○路一七號朋友住處
    ，施用第二級毒品安非他命一次，嗣於同日二十一時許，在上址為警查獲，並扣
    得安非他命一小包（毛重約０．二公克）及吸食器一組。
二、案經高雄縣警察局林園分局報請台灣高雄地方法院檢察署檢察官偵查後聲請簡易
    判決處刑。
    理  由
一、訊據被告對右揭事實固坦承不諱，而其為警查獲時所採集之尿液經送檢驗結果，
    呈甲基安非他命陽性反應，有高雄縣政府衛生局煙毒尿液檢驗成績書一紙附卷可
    憑，又有扣案之安非他命一小包（毛重約０．二公克）及吸食器一組可資佐證，
    應屬實在，惟辯稱：本案伊應該已經執行完畢云云。惟查，被告前所執行之毒品
    案件，係本院八十九年度鳳簡字第二三一號刑事簡易判決所判處之有期徒刑六月
    ，於九十年八月二十一日執行完畢，此業經本院調取台灣高雄地方法院檢察署八
    十九年執字第五三三七號案卷核閱無訛，並有檢察官執行指揮書影本一紙附卷可
    稽，是被告上開所辯，顯然有所誤會。又被告前因施用毒品案件，經依本院裁定
    送觀察、勒戒後，認無繼續施用毒品之傾向，由台灣高雄地方法院檢察署檢察官
    以八十七年度偵字第一四四二四號不起訴處分確定，又因施用毒品案件，經本院
    以八十九年度鳳簡字第二三一號刑事簡易判決判處有期徒刑六月，並於八十九年
    八月二十一日確定之事實，有刑事簡易判決一份及檢察官指揮書影本一紙附卷可
    稽，其於五年內再犯毒品危害防制條例第十條第二項之罪，係屬三犯。本件事證
    明確，被告犯行堪以認定。
二、查安非他命係毒品危害防制條例第二條第二項所稱之第二級毒品，不得持有、施
    用，被告竟持之以施用，核其所為，係犯毒品危害防制條例第十條第二項之施用
    第二級毒品罪。其持有安非他命後，進而施用，其持有行為應被施用行為所吸收
    ，不另論罪。爰審酌被告前因施用毒品，先後經觀察、勒戒、強制戒治及本法院
    判處罪刑確定後，仍不知悔改警惕，猶繼續施用毒品，顯見意志不堅，惟其犯罪
    係自戕行為等一切情狀，量處如主文所示之刑，並諭知易科罰金之折算標準，以
    資懲儆。扣得安非他命一小包（毛重約０．二公克）係第二級毒品，吸食器一組
    為專供施用毒品之器具，均依法沒收銷燬。
據上論斷，應依刑事訴訟法第四百五十二條、第二百九十九條第一項前段，毒品危害
防制條例第十條第二項、第二十條第三項、第十八條第一項前段，刑法第十一條、第
四十一條第一項，罰金罰鍰提高標準條例第二條，判決如主文。
中      華      民      國      九十      年      九      月    十八    日
                                  臺灣高雄地方法院刑事庭
                                      法  官    吳  宏  榮
右正本證明與原本無異。
如不服本判決，應於判決送達後十日內，向本院提出上訴狀。
                                      書記官    呂  怜  勳
中      華      民      國      九十      年      九      月    十八    日
附錄本案論罪科刑法條：
毒品危害防制條例第十條第二項
施用第二級毒品者，處三年以下有期徒刑。


司法院資訊處製作；財團法人民間司法改革基金會備份。
